【裁判字號】    90,易,904
【裁判日期】    900416
【裁判案由】    竊盜
【裁判全文】
臺灣臺中地方法院刑事判決                            九十年度易字第九四號
    公  訴  人  臺灣台中地方法院檢察署檢察官
    被      告  甲○○
右列被告因竊盜案件，經檢察官提起公訴（九十年度偵字第二九六號），本院判決如
左：
    主  文
甲○○竊盜，累犯，處有期徒刑肆月，如易科罰金，以參佰元折算壹日。扣案之鑰匙
壹把沒收之。
    事  實
一、甲○○（原名林獻釗）素行不佳，於民國八十六、八十七年間曾因竊盜、傷害、
    妨害兵役治罪條例案件，分別經本院判處有期徒刑一年、五月、七月確定，合併
    定執行刑為有期徒刑一年八月，於八十八年二月二十五日執行完畢，竟仍不知謹
    慎行事，復意圖為自己不法之所有，於八十九年十二月十八日凌晨五時五分許，
    在台中縣豐原市○○路二十九巷內，以其自備之鑰匙一把，打開乙○○所有車牌
    號碼ＫＡＶ─六六七號機車之置物箱，竊取乙○○所有置於置物箱內之綠色外套
    一件（約值新台幣（下同）五百元左右），得手後離去。嗣於當日凌晨五時十分
    許，在同上地點附近，為警發覺行跡可疑而當場盤查查獲，並扣得其所有供行竊
    用之鑰匙一把。
二、案經臺中縣警察局豐原分局移送臺灣臺中地方法院檢察署檢察官偵查起訴。
    理  由
一、訊據被告甲○○固坦承於前開時地以鑰匙打開置物箱拿取綠色外套一件之事實，
    惟矢口否認其有竊盜之犯行，辯稱：當時伊之機車正好停在被害人機車旁邊，因
    此不小心開錯機車拿走被害人之外套，伊並無偷竊之意思云云。經查右揭被告竊
    盜之事實，業經被告於警訊及本院九十年四月三日訊問時自白不諱，核與被害人
    乙○○於警訊時指述失竊情節相符，並有贓證物領具保管單一份在卷可稽，且有
    行竊用之鑰匙一把扣案足佐，可認被告於本院審理時翻異前詞，改稱伊係不小心
    開錯機車拿走被害人外套，並無偷竊之意思云云，顯屬事後卸責之詞，不足採信
    。本件事證已臻明確，被告之犯行堪予認定。
二、核被告所為，係犯刑法第三百二十條第一項之竊盜罪。再查被告於八十六、八十
    七年間曾因竊盜、傷害、妨害兵役治罪條例案件，分別經本院判處有期徒刑一年
    、五月、七月確定，合併定執行刑為有期徒刑一年八月，於八十八年二月二十五
    日執行完畢，有台灣台中地方法院檢察署刑案資料查註紀錄表附卷足憑，其受有
    期徒刑執行完畢後，於五年以內再犯本件有期徒刑以上之罪，為累犯，應依刑法
    第四十七條規定加重其刑。爰審酌被告素行不佳，前有多次前科紀錄，竟仍不知
    謹慎行事，再為本件竊取外套犯行，惡性不輕，且其於犯後猶飾詞圖卸，不知悔
    悟，惟念及本件被告所竊取之物為外套一件，價值僅約五百元，被告竊取後不久
    即被警查獲，被害人所生損失不大等一切情狀，量處如主文所示之刑示懲。又查
    本件被告行為後，刑法第四十一條業於九十年一月十日修正公布，同年月十二日
    生效，修正後刑法第四十一條第一項前段規定「犯最重本刑為五年以下有期徒刑
    以下之刑之罪，而受六個月以下有期徒刑或拘役之宣告，因身體、教育、職業、
    家庭之關係或其他正當事由，執行顯有困難者，得以一元以上三元以下折算一日
    ，易科罰金。」，與修正前刑法第四十一條規定「犯最重本刑為三年以下有期徒
    刑以下之刑之罪，而受六月以下有期徒刑或拘役之宣告，因身體、教育、職業、
    家庭之關係，執行顯有困難者，得以一元以上三元以下折算一日，易科罰金。」
    不同。本件比較新舊法結果，以新法較有利於行為人，故依刑法第二條第一項前
    段規定，本件自應適用裁判時之法律即修正後刑法第四十一條第一項前段之規定
    ，被告即得諭知易科罰金之折算標準。復按應執行之刑未達一年以上者，不適用
    竊盜犯贓物犯保安處分條例，為該條例第二條第四項所明定。本件審酌前開情況
    ，量處被告有期徒刑四月，未達一年，故並無竊盜犯贓物犯保安處分條例第三條
    於刑之執行前，令入勞動場所強制工作之適用，且被告前案於八十八年二月二十
    五日執行完畢，本件犯罪時間則係八十九年十二月十八日，前後已相隔近一年十
    月，依此難認被告有犯罪之習慣，況被告本件所竊取之物為外套一件，價值不高
    ，情節不重，故亦不依刑法第九十條之規定，於刑之執行完畢或赦免後，令入勞
    動場所強制工作，併此敘明。扣案之鑰匙一把，係被告所有供本件行竊所用之物
    ，業經被告於警訊及本院訊問時供明在卷，併依刑法第三十八條第一項第二款之
    規定宣告沒收之。
據上論斷，應依刑事訴訟法第二百九十九條第一項前段，刑法第二條第一項前段、第
三百二十條第一項、第四十七條、修正後第四十一條第一項前段、第三十八條第一項
第二款，罰金罰鍰提高標準條例第一條前段、第二條，判決如主文。
中      華    民      國    九十      年      四      月     十六     日
                              臺灣臺中地方法院刑事第四庭
                                      法  官  張靜琪
右正本證明與原本無異。
如不服本判決，應於判決送達後十日內向本院提出上訴狀，上訴於臺灣高等法院臺中
分院( 須附繕本 )。
                                      書記官
中      華      民      國    九十      年      四      月     十六     日
附錄本案論罪科刑法條全文
刑法第三百二十條
意圖為自己或第三人不法之所有，而竊取他人之動產者，為竊盜罪，處五年以下有期
徒刑、拘役或五百元以下罰金。
意圖為自己或第三人不法之利益，而竊佔他人之不動產者，依前項之規定處斷。
前二項之未遂犯罰之。


司法院資訊處製作；財團法人民間司法改革基金會備份。
